臺灣高等法院臺中分院刑事判決　　　 100年度上訴字第1362號
上　訴　人
即　被　告　林玉玲
選任辯護人　楊振芳律師
上列上訴人因違反毒品危害防制條例案件，不服臺灣彰化地方法
院100年度訴字第603號中華民國100年5月19日第一審判決（起訴
案號：臺灣彰化地方法院檢察署100年度毒偵字第437號），提起
上訴，本院判決如下：
    主  文
原判決撤銷。
林玉玲施用第一級毒品，處有期徒刑柒月。
    事  實
一、林玉玲前因施用第一級毒品案件，經臺灣彰地方法院於民國
    97年8月15日以97年度毒聲字第386號裁定送觀察、勒戒，復
    經本院於97年9月17日以97年度毒抗字第1087號裁定駁回抗
    告確定執行後，認有繼續施用毒品之傾向，復經臺灣彰化地
    方法院於98年4月19日以98年度毒聲字第153號裁定令入戒治
    處所施以強制戒治，於99年1月13日因無繼續強制戒治之必
    要而執行完畢釋放，並由臺灣彰化地方法院檢察署檢察官於
    99年2月3日，以99年度戒毒偵字第37、38、39號為不起訴處
    分確定。詎其猶不知悔改，於前揭強制戒治執行完畢釋放後
    5年內，復基於施用第一級毒品海洛因之犯意，於100年1月
    16日晚上某時許，在彰化縣鹿港鎮鹽埕巷30之16號住處，以
    將海洛因摻入香菸內點火吸食之方式，施用第一級毒品海洛
    因1次。嗣於100年1月18日下午5時45分許，因其為毒品列管
    人口，經警方通知到場接受採集尿液送驗結果呈海洛因代謝
    後之嗎啡陽性反應。
二、案經彰化縣警察局鹿港分局報請臺灣彰化地方法院檢察署檢
    察官偵查起訴。
    理  由
一、訊據被告林玉玲對於上開犯罪事實坦承不諱，且被告於100
    年1月18日為警採集尿液送驗結果亦呈海洛因代謝後之嗎啡
    陽性反應，有彰化縣警察局鹿港分局應受尿液採驗人尿液檢
    體採集送驗紀錄表、詮昕科技股份有限公司100年1月28日濫
    用藥物尿液檢驗報告（報告編號：00000000）各1紙附卷可
    稽。按犯毒品危害防制條例第10條施用第一級、第二級毒品
    之罪者，檢察官應聲請法院裁定，令被告入勒戒處所觀察、
    勒戒，經觀察、勒戒後，檢察官依據勒戒處所之陳報，認受
    觀察、勒戒人無繼續施用毒品傾向者，應即釋放，並為不起
    訴之處分；認受觀察、勒戒人有繼續施用毒品之傾向者，檢
    察官應聲請法院裁定令入戒治處所強制戒治，其期間為6個
    月以上，至無繼續強制戒治之必要為止，但最長不得逾1年
    ，強制戒治期滿，應即釋放，由檢察官為不起訴之處分。觀
    察、勒戒或強制戒治執行完畢釋放後，5年內再犯第10條之
    罪者，應依一般刑事訴訟程序予以起訴論罪科刑，此觀諸毒
    品危害防制條例第20條第1項、第2項、第23條第1項、第2項
    規定自明。本件被告前因施用第一級毒品案件，經臺灣彰化
    地方法院以97年度毒聲字第386號裁定送觀察、勒戒，復經
    本院以97年度毒抗字第1087號裁定駁回抗告確定執行後，認
    有繼續施用毒品之傾向，復經臺灣彰化地方法院以98年度毒
    聲字第153號裁定令入戒治處所施以強制戒治，於99年1月13
    日因無繼續強制戒治之必要而執行完畢釋放，並由臺灣彰化
    地方法院檢察署檢察官於99年2月3日，以99年度戒毒偵字第
    37、38、39號為不起訴處分確定等情，有臺灣高等法院被告
    前案紀錄表及臺灣彰化地方法院檢察署刑案資料查註紀錄表
    各1份在卷可按，被告於強制戒治執行完畢釋放後5年內，再
    犯本件施用第一級毒品案件，依前述規定自應予以起訴論罪
    科刑。是被告之自白核與事實相符，事證明確，其犯行洵堪
    認定。
二、核被告所為，係犯毒品危害防制條例第10條第1項之施用第
    一級毒品罪。被告持有第一級毒品之低度行為，為其施用第
    一級毒品之高度行為所吸收，不另論罪。原審認被告罪證明
    確，因予論罪科刑，固非無見，惟查：原審於量刑時審酌被
    告之犯罪情狀時記載「被告甫因施用第一級毒品案件，經本
    院於100年3月4日，以100年度訴字第201號判處有期徒刑6月
    確定，竟仍無視於毒品對於自身健康之戕害及國家對於杜絕
    毒品犯罪之禁令，一犯再犯．．．」等語，惟上開原審法院
    100年度訴字第201號判決係於100年3月4日宣判，而被告本
    案犯行之時間係100年1月16日，自非於該100年度訴字第201
    號判決確定後再犯，故原判決上開論述尚有違論理法則。另
    原判決諭知被告應處有期徒刑7月，係屬不得易科罰金之刑
    ，惟原判決理由內卻記載「並諭知易科罰金之折算標準」，
    亦有未合。被告上訴意旨指摘原判決量刑過重云云，雖無理
    由，惟原判決既有上開可議之處，即屬無可維持，自應由本
    院予以撤銷改判。爰審酌被告犯罪之動機、目的、手段、其
    家庭狀況、其罹有憂鬱性疾患及睡眠障礙，有財團法人彰化
    基督教醫院診斷書1份附於原審卷可按、其前已受觀察勒戒
    及強制戒治之療程，竟不知自我惕勵，再犯本案施用第一級
    毒品罪、另於99年11月15日或16日間某時，施用第一級毒品
    海洛因1次，經臺灣彰化地方法院於100年3月4日以100年度
    訴字第201號判處有期徒刑6月，如易科罰金以新臺幣1千元
    折算1日確定、所犯施用毒品罪為自我戕害之病態行為，及
    其犯後坦承犯行，態度良好等一切情狀，量處如主文第二項
    所示之刑。
據上論結，應依刑事訴訟法第369條第1項前段、第364條、第299
條第1項前段，毒品危害防制條例第10條第1項，判決如主文。
本案經檢察官王清杰到庭執行職務。
中    華    民    國   100    年    8     月    31    日
            刑事第八庭  審判長法  官  羅  得  村
                              法  官  李  雅  俐
                              法  官  簡  源  希
以上正本證明與原本無異。
如不服本判決應於收受送達後十日內向本院提出上訴書狀，其未
敘述上訴之理由者，並得於提起上訴後十日內向本院補提理由書
（均須按他造當事人之人數附繕本）「切勿逕送上級法院」。
                              書記官  李  宜  珊
中    華    民    國   100    年    8     月    31    日
附錄本案論罪科刑法條：
毒品危害防制條例第10條第1項
施用第一級毒品者，處6月以上5年以下有期徒刑。